臺灣高雄地方法院刑事判決
111年度審訴緝字第17號
公  訴  人  臺灣高雄地方檢察署檢察官
被      告  陳冠宇


上列被告因違反毒品危害防制條例案件，經檢察官提起公訴（11
1年度偵緝字第1107號、第1108號），本院合議庭裁定由受命法
官進行簡式審判程序，判決如下：
    主  文
陳冠宇（原名：陳世忠）持有第二級毒品純質淨重二十公克以上
，處有期徒刑陸月，如易科罰金，以新臺幣壹仟元折算壹日。
扣案之第二級毒品甲基安非他命肆包（驗前純質淨重共計參拾肆
點壹柒參公克），均沒收銷燬。
    事  實
一、陳冠宇（原名：陳世忠）明知甲基安非他命為毒品危害防制
    條例規範之第二級毒品，依法不得持有，竟基於持有第二級
    毒品純質淨重20公克以上之犯意，於民國109年9月15日23時3
    0分許，在高雄市○○區○○路○段0號統一超商建武門市，以新
    臺幣2萬元之代價，向真實年籍、姓名不詳綽號「小忠」之男
    子，購得純質淨重逾20公克之甲基安非他命而持有之。嗣陳
    冠宇因另涉他起毒品案件，經警於109年9月17日10時30分許
    ，持本院核發之搜索票，至陳冠宇當時位於高雄市○○區○○○
    路000巷000號1樓住處搜索，當場扣得上開第二級毒品甲基
    安非他命4包（毛重41.78公克，純質淨重共計34.173公克）
    及與本件無關之手機等物，因而查悉上情。
二、案經高雄市政府警察局刑事警察大隊報告臺灣高雄地方檢察
    署檢察官偵查起訴。
    理  由
一、程序方面：
    本件被告陳冠宇（原名：陳世忠）所犯係死刑、無期徒刑、
    最輕本刑為3年以上有期徒刑以外之罪，其於準備程序就被
    訴事實為有罪之陳述，經告知簡式審判程序之旨，並聽取檢
    察官與被告之意見後，本院合議庭裁定改行簡式審判程序。
    又本件之證據調查，依刑事訴訟法第273條之2規定，不受同
    法第159條第1項、第161條之2、第161條之3、第163條之1及
    第164條至第170條規定之限制，均合先敘明。
二、認定犯罪事實所憑之證據及其理由：
    上開事實，業經被告於本院審理時坦承不諱（見本院卷第81
    、91、97頁），並有高雄市政府警察局刑事警察大隊搜索扣
    押筆錄、扣押物品目錄表、扣押物品清單在卷為憑；扣案之
    晶體檢品4包，經送高雄市立凱旋醫院鑑定結果，均檢出第
    二級毒品甲基安非他命成分，有高雄市立凱旋醫院110年5月
    10日濫用藥物成品檢驗鑑定書、110年10月1日濫用藥物成品
    檢驗鑑定書各1份附卷可稽（見偵二卷第37至37-2頁），足
    認被告自白與事實相符，並有證據補強，洵堪採為論罪科刑
    之依據。從而，本案事證明確，被告犯行堪以認定，應依法
    論科。
三、論罪科刑：
（一）罪名：
      核被告所為，係犯毒品危害防制條例第11條第4項之持有
      第二級毒品純質淨重20公克以上罪。又被告本件是否該當
      累犯乙節，公訴意旨並未主張，遑論具體指出證明方法，
      是參111年4月27日最高法院110年度台上大字第5660號裁
      定意旨，爰毋庸依職權調查並為相關之認定。
（二）刑罰裁量：
      爰以行為人之責任為基礎，並審酌被告無法擺脫毒品，未
      能體悟毒品對自身、家人造成之傷害及社會之負擔，所為
      實屬不該；惟念被告犯後坦承犯行，態度尚可，兼衡被告
      之素行、本件犯罪之手段、情節、所生危害、智識程度、
      家庭生活及經濟狀況等一切具體情狀（涉被告個人隱私，
      均詳卷），量處如主文所示之刑，並諭知易科罰金之折算
      標準。
四、沒收（銷燬）之認定：
（一）扣得之晶體檢品4包，經鑑定結果，檢出第二級毒品甲基
      安非他命成分，業如前述，而該前開檢品之包裝袋因與其
      上殘留之毒品難以分析剝離，自應與毒品同視，依毒品危
      害防制條例第18條第1項前段規定，宣告沒收銷燬之；至
      鑑驗耗損之毒品，既已滅失，無庸再宣告沒收銷燬。
（二）其他扣案物，雖屬被告所有，然無積極證據足資證明與被
　　  告本件犯行有何關聯，爰不予宣告沒收。
據上論斷，應依刑事訴訟法第273條之1第1項、第299條第1項前
段，判決如主文。
本案經檢察官張貽琮提起公訴，檢察官陳宗吟到庭執行職務。
中　　華　　民　　國　　111 　年　　10 　 月　　18  　日
                  刑事第五庭  法  官    黃政忠 
以上正本證明與原本無異。
如不服本判決應於收受送達後20日內向本院提出上訴書狀，並應
敘述具體理由；如未敘述上訴理由者，應於上訴期間屆滿後20日
內向本院補提理由書（均須按他造當事人之人數附繕本）「切勿
逕送上級法院」。
「因疫情而遲誤不變期間，得向法院聲請回復原狀」。
中　　華　　民　　國　　111 　年　　10 　 月　　19 　 日
                              書記官    儲鳴霄
附錄本判決論罪科刑法條：
毒品危害防制條例第11條
持有第一級毒品者，處3年以下有期徒刑、拘役或新臺幣30萬元
以下罰金。
持有第二級毒品者，處2年以下有期徒刑、拘役或新臺幣20萬元
以下罰金。
持有第一級毒品純質淨重十公克以上者，處1年以上7 年以下有
期徒刑，得併科新臺幣1 百萬元以下罰金。
持有第二級毒品純質淨重二十公克以上者，處6月以上5年以下有
期徒刑，得併科新臺幣70萬元以下罰金。
持有第三級毒品純質淨重五公克以上者，處2年以下有期徒刑，
得併科新臺幣20萬元以下罰金。
持有第四級毒品純質淨重五公克以上者，處1年以下有期徒刑，
得併科新臺幣10萬元以下罰金。
持有專供製造或施用第一級、第二級毒品之器具者，處1年以下
有期徒刑、拘役或新臺幣10萬元以下罰金。